【裁判字號】    95,抗,129
【裁判日期】    951003
【裁判案由】    本票裁定強制執行
【裁判全文】
臺灣臺南地方法院民事裁定               95年度抗字第129號
抗  告  人  甲○○
相  對  人  台新國際商業銀行股份有限公司
法定代理人  乙○○
上列當事人間本票裁定強制執行事件，抗告人對於中華民國95年
8月8日本院95年度票字第9374號裁定提起抗告，本院裁定如下：
    主  文
抗告駁回。
抗告程序費用新臺幣壹仟元由抗告人負擔。
    理  由
一、本件抗告意旨略以：抗告人並非不還願款，只因領薪日延後
    致遲延繳款，又不便於上班時間接聽電話，下班後與相對人
    聯絡則無人接聽等語。
二、按執票人向本票發票人行使追索權時，得聲請法院裁定後強
    制執行，票據法第123條定有明文。又本票執票人依上開規
    定聲請法院裁定許可對發票人強制執行，係屬非訟事件，此
    項聲請之裁定，僅依非訟事件程序，就本票形式上之要件是
    否具備，以審查強制執行許可與否，並無確定實體上法律關
    係存否之效力，如發票人就票據債務之存否有爭執時，應由
    發票人提起確認之訴，以資解決，亦有最高法院民國56年台
    抗字第714號及57年台抗字第76號判例意旨可資參照。
三、經查，相對人主張其執有抗告人於94年1月28日所簽發之本
    票1紙，內載金額新台幣（下同）510,000元，到期日為95年
    5 月30日，並免除作成拒絕證書，詎屆期提示未獲付款，爰
    依票據法第123條規定聲請裁定許可強制執行等情，業據提
    出與其所述相符之本票1紙為證，且經本院本院依形式上審
    核該紙本票應記載事項均記載齊備，並無票據無效情形存在
    ，抗告人既為發票人，自應負發票人責任，故原審依據相對
    人所提出本票為形式上判斷，據以准許強制執行，其裁定並
    無違誤，抗告人前揭抗告情詞，縱係屬實，亦應另循與相對
    人協商以資解決，尚非本件非訟程序所得審究，其據以提起
    抗告，為無理由，應予駁回。
四、又按非訟事件，依法應由關係人負擔費用者，法院裁定命關
    係人負擔時，應一併確定其數額；非訟事件程序費用之負擔
    ，有相對人者，準用民事訴訟法有關訴訟費用之規定，分據
    非訟事件法第24條第1項及同法第21條第2項定有明文。本件
    抗告業經駁回在案，依上開法條規定，本院應予確定訴訟費
    用額。茲因抗告人提起本件抗告，除繳納抗告費1,000元外
    ，未有其餘訴訟費用之支出。是以，本件應由抗告人負擔之
    訴訟費用額確定為1,000元。
五、據上論結，本件抗告為無理由，依非訟事件法第46條、第21
    條第2項、第24條第1項，民事訴訟法第495條之1第1項、第4
    49條第1項、第95條、第78條，裁定如主文。
中    華    民    國    95    年    10    月    3     日
                  民事第二庭   審判長法  官  翁金緞
                                     法  官  張家瑛
                                     法  官  陳淑卿
以上正本證明與原本無異。
如不服本裁定，僅得於收受本裁定正本送達後10日內，以適用法
規顯有錯誤為理由，向本院提出再抗告狀，（須附繕本1份及繳
納再抗告裁判費新臺幣1,000元），經本院許可後始可再抗告。
中    華    民    國    95    年    10    月    4     日
                                     書記官  謝文心


司法院資訊處製作；財團法人民間司法改革基金會備份。
